ACORDAO-COMPLETO-2352060

ACÓRDÃO DE RELAÇÃO

ACÓRDÃO DE RELAÇÃO 2684/2019 ATA 11/2019 - SEGUNDA CÂMARA

Acórdão 2684/2019-TCU-Segunda Câmara
Os Ministros do Tribunal de Contas da União, reunidos em Sessão de 2ª Câmara, ACORDAM, por unanimidade, com fundamento nos arts. 1º, V, e 39, II, da Lei nº  8.443, de 1992, e nos arts. 1º, VIII, 143, II, 259, II, e 260, § 1º, do Regimento Interno do TCU, aprovado pela Resolução nº 246, de 2011, em considerar legais para fins de registro os atos de concessão de aposentadoria relacionados no item 1.1 deste Acórdão e prolatar as determinações abaixo indicadas, de acordo com os pareceres emitidos nos autos:
1. Processo TC-Processo 023.145/2015-3 (APOSENTADORIA) 
	1.1. Interessados: Almerindo Brasil de Souza (CPF XXX.664.402-XX) ; Beneilda Camelo Louzeiro (CPF XXX.355.602-XX) ; Eliete Pascoal (CPF XXX.522.197-XX) ; Euza Maria Santos Nunes (CPF XXX.567.497-XX) ; Felipe Nery Filho (CPF XXX.784.281-XX) ; Fátima Belmock Mascarenhas Costa (CPF XXX.312.137-XX) ; Hilta Rodrigues Marques de Santana (CPF XXX.780.885-XX) ; Isabel Maria de Alustaú Guimarães (CPF XXX.261.402-XX) ; Jair Rossi de Mendonça (CPF XXX.389.211-XX) ; Lídia Maria de Carvalho Barreto (CPF XXX.252.607-XX) ; Luiz Carlos Santelli Maia (CPF XXX.470.647-XX) ; Luzerly da Silva Santos (CPF XXX.518.527-XX) ; Madalena Laranjo Bua Moraes (CPF XXX.033.547-XX) ; Maria Inez Rebelo (CPF XXX.422.507-XX) ; Maria da Conceição Nunes (CPF XXX.632.807-XX) ; Maria da Conceição Nunes (CPF XXX.632.807-XX) ; Maria das Graças Barros dos Anjos (CPF XXX.145.842-XX) ; Maria de Fátima Emiliano de Oliveira (CPF XXX.644.942-XX) ; Maria de Fátima Mendonça Melo (CPF XXX.055.573-XX) ; Maria do Socorro Borges Machado (CPF XXX.874.514-XX) ; Mirna Waleska Vasconcelos de Araújo (CPF XXX.218.574-XX) ; Rogério Antônio Koerich (CPF XXX.933.129-XX) ; Rosa Maria Carlos de Albuquerque (CPF XXX.846.014-XX) ; Sonia Regina Santos de Morais (CPF XXX.610.407-XX) ; Vitoria Regina Mansur (CPF XXX.178.727-XX) ; Wanja Helena Guedes da Silva (CPF XXX.732.207-XX) e Zózimo Inácio Pereira Júnior (CPF XXX.473.687-XX) .
	1.2. Órgão: Mistério da Defesa – Comando do Exército.
	1.3. Relator: Ministro-Substituto André Luís de Carvalho.
	1.4. Representante do Ministério Público: Procurador Rodrigo Medeiros de Lima
	1.5. Unidade Técnica: Secretaria de Fiscalização de Pessoal (Sefip) .
	1.6. Representação legal: não há.
	1.7. Determinar que a Sefip adote as seguintes medidas:
	1.7.1. providencie a alteração, para 95%, da proporcionalidade dos proventos no ato em favor de Maria de Fátima Mendonça Melo (nº de controle 10003371-04-2011-000463-8) , em sintonia com a folha de pagamento no Siape; e 
	1.7.2. providencie a alteração do nome da beneficiária (Wanja Helena Guedes da Silva – nº de controle 10003371-04-2012-000061-9) para Vanja Helena Guedes da Silva, em sintonia com os registros no CPF.

Segunda Câmara

Mistério da Defesa - Comando do Exército.

Almerindo Brasil de Souza (CPF XXX.664.402-XX); Beneilda Camelo Louzeiro (CPF XXX.355.602-XX); Eliete Pascoal (CPF XXX.522.197-XX); Euza Maria Santos Nunes (CPF XXX.567.497-XX); Felipe Nery Filho (CPF XXX.784.281-XX); Fátima Belmock Mascarenhas Costa (CPF XXX.312.137-XX); Hilta Rodrigues Marques de Santana (CPF XXX.780.885-XX); Isabel Maria de Alustaú Guimarães (CPF XXX.261.402-XX); Jair Rossi de Mendonça (CPF XXX.389.211-XX); Lídia Maria de Carvalho Barreto (CPF XXX.252.607-XX); Luiz Carlos Santelli Maia (CPF XXX.470.647-XX); Luzerly da Silva Santos (CPF XXX.518.527-XX); Madalena Laranjo Bua Moraes (CPF XXX.033.547-XX); Maria Inez Rebelo (CPF XXX.422.507-XX); Maria da Conceição Nunes (CPF XXX.632.807-XX); Maria da Conceição Nunes (CPF XXX.632.807-XX); Maria das Graças Barros dos Anjos (CPF XXX.145.842-XX); Maria de Fátima Emiliano de Oliveira (CPF XXX.644.942-XX); Maria de Fátima Mendonça Melo (CPF XXX.055.573-XX); Maria do Socorro Borges Machado (CPF XXX.874.514-XX); Mirna Waleska Vasconcelos de Araújo (CPF XXX.218.574-XX); Rogério Antônio Koerich (CPF XXX.933.129-XX); Rosa Maria Carlos de Albuquerque (CPF XXX.846.014-XX); Sonia Regina Santos de Morais (CPF XXX.610.407-XX); Vitoria Regina Mansur (CPF XXX.178.727-XX); Wanja Helena Guedes da Silva (CPF XXX.732.207-XX) e Zózimo Inácio Pereira Júnior (CPF XXX.473.687-XX).

ANDRÉ DE CARVALHO

não há.

Procurador Rodrigo Medeiros de Lima

APOSENTADORIA (APOS)

Secretaria de Fiscalização de Pessoal (Sefip).